臺灣新北地方法院三重簡易庭小額民事判決
111年度重小字第994號
原      告  鄭祐旻  
被      告  周建鋒  
上列當事人間請求侵權行為損害賠償事件，本院於民國111年5月
30日言詞辯論終結，判決如下：
　　主　    文
一、被告應給付原告新臺幣（下同）20,500元，及自民國111年1
    月4日起至清償日止，按年息5％計算之利息。
二、原告其餘之訴駁回。
三、訴訟費用1,000元由被告負擔513元，餘由原告負擔。
四、本判決原告勝訴部分得假執行。
　　事實及理由要領
一、原告主張：緣被告周建鋒於民國110年7月11日駕駛車號0000
    -00號車輛，於新北市○○區○○路○段0號私人土地上，因行駛
    不慎碰撞原告所駕駛車號000-0000號車（下稱系爭車輛），
    致系爭車輛毀損，致系爭車輛受損，致原告受有交通費用4,
    000元、精神慰撫金9,000元、車體貼膜14,000元、車體鍍膜
    13,000元之損害。為此，爰依侵權行為法律關係，提起本件
    訴訟。並聲明：被告應給付原告40,000元及自起訴狀繕本送
    達之翌日起至清償日止，按年息5 ％計算之利息等語。
二、被告則以：本件是在五股泰山區那邊的玩具工廠發生碰撞，
    當天伊購物完後駕駛車號0000-00號車輛從停車格要移出來
    ，沒有注意到原告，造成系爭車輛車體損傷。碰撞點是左後
    方車尾腳碰到系爭車輛車體右側右後方輪胎上方。車體鍍膜
    、貼膜是額外加裝，伊認為只需要幫原告恢復成原車即可。
三、原告主張上開事實，業據其提出估價單、收據、車輛損害賠
    償債權請求權讓與同意書、行車執照等件在卷可佐（111年
    度板小字第948號卷【下稱板小卷】第17、19、29、31頁）
    ，而被告到庭亦不否認與系爭車輛發生碰撞，致系爭車輛車
    損，是堪認原告主張兩造曾於上開時地發生碰撞事故，系爭
    車輛因此受損等情為真。
四、本院之判斷：
　㈠按汽車倒車時，應顯示倒車燈光或手勢後，謹慎緩慢後倒，
    並應注意其他車輛及行人，道路交通安全規則第110條第2款
    定有明文。本件被告自承因其倒車疏未注意而碰撞系爭車輛
    右後方車輪上方車體位置，則被告自應就系爭車輛損害負賠
    償責任。
　㈡茲就原告請求之金額及項目審酌如下：
　⒈系爭車輛修繕費用部分：
　　系爭事故發生前，系爭車輛原已貼膜、鍍膜乙情，業經原告
    提出Li車膜工藝、玖亮專業汽車美容工坊出具之收據為憑（
    板小卷第19頁），經核無訛；又依被告提出之照片以及陳述
    可知系爭事故中，系爭車輛受損位置為車體右側右後方輪胎
    上方處，是本件被告應負之損害賠償責任，即應以回復系爭
    車輛車體右側右後方輪胎上方處之貼膜、鍍膜為限。復依原
    告提出之Li車膜工藝、玖亮專業汽車美容工坊分別於110年7
    月13日、同年月19日出具之收據（板小卷第17頁），可知原
    告支付車體右後葉貼膜之費用為14,000元、右半部車身鍍膜
    費用為13,000元，本院審酌系爭車輛受損部位為右後車身，
    未逾右半部車身之1/2，是本院乃以「1/2車身鍍膜費用」寬
    估，推算系爭車輛因系爭事故，所需支出之鍍膜費用為6,50
    0元（計算式：13,000元÷2＝6,500元）。又鍍膜、包膜項目
    係重在工資（即人工貼膜及刷上鍍膜藥劑之費用），爰不予
    計算折舊，則原告就此部分所得請求賠償之金額為：20,500
    元（計算式：14,000元＋6,500元＝20,500元）。
　⒉交通費用部分：
　　原告主張因系爭車輛損壞，而受有交通費用之損失，惟並未
    提出任何證據以實其說，是其此部分請求尚乏所據不應准許
    。
　⒊精神慰撫金：
　　至原告請求被告賠償其精神上損害賠償9,000元部分，因本
    件原告所受係財產上之損害，而非民法第195條第1項所列之
    人格法益受侵害，自不得請求非財產上損害賠償，準此，原
    告請求被告賠償其慰撫金9,000元，洵屬無據，不應准許。
五、綜上所述，原告依侵權行為之法律關係，請求被告給付20,5
    00元，及自起訴狀繕本送達被告翌日即111年1月4日（板小
    卷第37頁）起至清償日止，按年息5％計算之利息，為有理由
    ，應予准許。逾此部分請求，則屬無據，爰予駁回。
六、本件係就民事訴訟法第436條之8適用小額訴訟程序所為被告
    敗訴之判決，依同法第436條之20規定，由本院依職權宣告
    假執行。
七、訴訟費用負擔之依據：民事訴訟法第79條、第436條之19第1
    項規定，確定訴訟費用之負擔如主文第3項所示。
中　　華　　民　　國　　111 　年　　6 　　月　　23　　日
　　　　　　　　　三重簡易庭  法  官  王凱俐
以上為正本係照原本作成。
對於本件判決如有不服，應於收受送達後20日內向本院提出上訴
書狀，上訴於本院合議庭，並按他造當事人之人數附具繕本。當
事人之上訴，非以判決違背法令為理由不得為之，上訴狀應記載
上訴理由，表明下列各款事項：
（一）原判決所違背之法令及其具體內容。
（二）依訴訟資料可認為原判決有違背法令之具體事實。
如未於上訴後20日內補提合法上訴理由書，法院得逕以裁定駁回
上訴。
中　　華　　民　　國　　111 　年　　6 　　月　　23　　日
                          　　書記官　李采錡